【裁判字號】    98,訴,709
【裁判日期】    981030
【裁判案由】    違反毒品危害防制條例
【裁判全文】
臺灣嘉義地方法院刑事判決               98年度訴字第709號
公  訴  人  臺灣嘉義地方法院檢察署檢察官
被      告  甲○○
                    （現另案在臺灣嘉義監獄鹿草分監執行中
上列被告因違反毒品危害防制條例案件，經檢察官提起公訴（九
十八年度毒偵字第一一六五號），被告於準備程序中就被訴事實
為有罪之陳述，經本院合議庭裁定由受命法官改依簡式程序審理
，判決如下：
    主  文
甲○○施用第一級毒品，累犯，處有期徒刑壹年。
    犯 罪 事 實
一、甲○○前於民國九十三年間因施用毒品案件，經臺灣高雄地
    方法院以九十三年度毒聲第七九八號裁定送勒戒處所觀察、
    勒戒後，認無繼續施用毒品傾向，於九十三年六月四日觀察
    、勒戒執行完畢釋放。又因施用第一級毒品及施用第二級毒
    品案件，經本院以九十四年度訴字第四一六號判決分別判處
    有期徒刑一年及十月，並定應執行刑為有期徒刑一年九月確
    定，於九十六年五月十五日縮短刑期假釋出監付保護管束，
    於九十六年六月十七日保護管束期滿未經撤銷假釋，視為執
    行完畢。詎仍不知悛悔，另基於同時施用第一級毒品海洛因
    及第二級毒品甲基安非他命之犯意，於九十八年五月十三日
    晚間十時許，在嘉義縣布袋鎮○○里○○路九一號住處內，
    以將海洛因及甲基安非他命二種毒品混合攙入香菸內，點火
    吸食之方式，同時施用海洛因及甲基安非他命一次。嗣於九
    十八年五月十五日員警持臺灣嘉義地方法院檢察署鑑定許可
    書，採取甲○○之尿液送驗後，檢驗結果呈嗎啡及甲基安非
    他命陽性反應，而悉上情。
二、案經嘉義縣警察局移送臺灣嘉義地方法院檢察署檢察官偵查
    起訴。
    理  由
一、本件係經被告甲○○於準備程序當庭表示認罪，而經本院裁
    定以簡式審判程序加以審理，則依據刑事訴訟法第二百七十
    三條之二、同法第一百五十九條第二項之規定，不適用傳聞
    法則有關限制證據能力之相關規定，合先敘明。
二、訊據被告甲○○對於上開犯罪事實坦承不諱，佐以被告於九
    十八年五月十五日員警持臺灣嘉義地方法院檢察署鑑定許可
    書採尿送驗，其結果呈嗎啡陽性（按施用海洛因後，經人體
    之水解代謝作用，會呈嗎啡陽性反應）及安非他命類陽性反
    應等情，有臺灣檢驗科技股份有限公司濫用藥物尿液檢驗報
    告（檢體編號為：偵三A008號）、代號與真實姓名對照表、
    臺灣嘉義地方法院檢察署鑑定許可書各一份在卷可參，是上
    開補強證據，已足資擔保被告前述自白之真實性，核與事實
    相合，可信為真實。又被告前因施用毒品案件，經臺灣高雄
    地方法院以九十三年度毒聲字第七九八號裁定令入勒戒處所
    觀察、勒戒後，於九十三年六月四日認無繼續施用毒品傾向
    而執行完畢釋放，並經臺灣高雄地方法院檢察署檢察官以九
    十三年度毒偵字第一三九八號為不起訴處分確定乙情，有臺
    灣高等法院被告前案紀錄表一份附卷足稽，其於觀察、勒戒
    執行完畢釋放後五年內，再犯本件施用毒品案件，依法即應
    予以追訴處罰。綜上所述，本件事證明確，被告犯行洵堪認
    定，應依法論科。
三、查海洛因、甲基安非他命分別為毒品危害防制條例所定之第
    一級、第二級毒品。故核被告所為，係犯毒品危害防制條例
    第十條第一項之施用第一級毒品罪及同條例第十條第二項之
    施用第二級毒品罪；其施用前持有海洛因、甲基安非他命之
    低度行為，為施用之高度行為所吸收，均不另論罪。再按「
    依藥理作用分類海洛因係中樞神經抑制劑，安非他命類毒品
    屬中樞神經興奮劑，二者藥理作用機轉不同，惟毒品施用者
    可視其習性，混用任何毒品。在國外，把抑制作用的海洛因
    和興奮作用的古柯鹼混合施用，就通稱為快速球，據說刺激
    性相當厲害。本局處理獲案毒品檢驗案例中，亦不乏同時混
    有海洛因及甲基安非他命之檢品」，此參諸法務部調查局調
    科壹字第０九二六二六一三三一０號、九十三年七月十二日
    調科壹字第０九三００二六二五五０號函釋可明。查被告同
    時將第一級毒品海洛因及第二級毒品甲基安非他命混合後置
    放在香菸內吸食方式施用等情，業據被告於本院審理時供明
    在案，此外，亦無被告將上揭二種毒品分別施用之證據。準
    此，被告以一施用行為，同時觸犯毒品危害防制條例第十條
    第一項、第二項之罪，為想像競合犯，應依刑法第五十五條
    前段之規定，從一重之毒品危害防制條例第十條第一項之施
    用第一級毒品罪處斷，公訴意旨認應分論併罰，容有未洽。
    又被告前因施用毒品案件，經本院以九十四年度訴字第四一
    六號判決分別判處有期徒刑一年及十月，並定應執行刑為有
    期徒刑一年九月確定，於九十六年五月十五日縮短刑期假釋
    出監付保護管束，於九十六年六月十七日保護管束期滿未經
    撤銷假釋，視為執行完畢乙情，有被告之臺灣高等法院被告
    前案紀錄表乙份附卷可佐，其係受有期徒刑之執行完畢後，
    五年以內「故意」再犯本件有期徒刑以上之罪，應依刑法第
    四十七條第一項規定，論以累犯，並加重其刑。爰審酌被告
    國中畢業之智識程度，前曾因施用毒品經觀察勒戒程序，並
    有多次施用毒品之前科素行，竟未思悔改，顯然缺乏禁絕毒
    害決心，其同時混用二種毒品之犯罪惡性及嚴重性，以及施
    用毒品犯行係屬戕害自身健康之行為，尚未危害他人，被告
    於本院審理中坦承犯行之犯後態度等一切情狀，量處如主文
    所示之刑，以資懲儆。
據上論斷，應依刑事訴訟法第二百七十三條之一第一項、第二百
九十九條第一項前段，毒品危害防制條例第十條第一項、第二項
，刑法第十一條、第四十七條第一項、第五十五條，判決如主文
。
本案經檢察官王振名到庭執行職務。
中    華    民    國    98    年    10    月    30    日
                  刑事第一庭法  官  黃琴媛
以上正本證明與原本無異。
如不服本判決應於收受判決後10日內向本院提出上訴書狀，並應
敘述具體理由；其未敘述上訴理由者，應於上訴期間屆滿後20日
內向本院補提理由書（均須按他造當事人之人數附繕本）「切勿
逕送上級法院」。告訴人或被害人如對於本判決不服者，應具備
理由請求檢察官上訴，其上訴期間之計算係以檢察官收受判決正
本之日期為準。
中    華    民    國    98    年    10    月    30    日
                            書記官  洪敏芳
附錄本判決論罪之法條：
毒品危害防制條例第10條
施用第一級毒品者，處6 月以上5 年以下有期徒刑。
施用第二級毒品者，處3 年以下有期徒刑。


司法院資訊處製作；財團法人民間司法改革基金會備份。
